臺灣臺中地方法院刑事判決
110年度易字第104號
公  訴  人  臺灣臺中地方檢察署檢察官
被      告  陳柳枝


選任辯護人  謝英吉律師
上列被告因公共危險案件，經檢察官提起公訴（109年度偵字第1
9696號），本院判決如下：
    主    文
陳柳枝失火燒燬現供人使用之住宅及現有人所在之建築物，處有
期徒刑肆月，如易科罰金，以新臺幣壹仟元折算壹日。
    事    實
一、陳柳枝向何進佳承租臺中市○○區○○路0段000號建築物，與其
    配偶陳振鐸共同經營大胃王牛肉麵店。詎陳柳枝於民國109
    年5月11日凌晨1時許，在大胃王牛肉麵店，負責看顧後方倉
    庫烹煮牛肉湯之爐火，本應注意以爐具烹煮牛肉湯時，須在
    旁看顧不得任意離去、睡覺，且應採取必要之安全措施，以
    避免爐火烹調不慎引燃火災之危險發生，而依當時情形，並
    無不能注意之情事，竟疏未注意及此，未確實在旁看顧爐火
    ，於看顧過程中睡著，致烹煮牛肉湯之湯具起火燃燒，延燒
    至如附表所示之住宅、建築物、物品等物，受有如附表所示
    之受燒情形，致生公共危險，嗣因臺中市政府消防局於109
    年5月11日凌晨1時58分許獲報後，前往現場救火及勘查，始
    經警循線查獲上情。
二、案經臺中市政府警察局烏日分局移送臺灣臺中地方檢察署檢
    察官偵查起訴。
    理    由
一、認定犯罪事實所憑證據及理由：
  ㈠訊據被告陳柳枝固坦承於前揭時、地，在看顧後方倉庫燉煮
    牛肉湯之爐火，並於看顧過程中睡著，且如附表所示之住宅
    、建築物、物品有受燒等事實；惟矢口否認有何上開犯行，
    辯稱：當時我坐在椅子上，倉庫中跟「府城魷魚羹店」相鄰
    的隔間牆上著火，我沒有看到什麼東西著火，只有看到隔間
    牆的上方有火云云。
  ㈡惟查：
　⒈被告向證人何進佳承租臺中市○○區○○路0段000號建築物，與
    證人即其配偶陳振鐸共同經營大胃王牛肉麵店。被告於109
    年5月11日凌晨1時許，在大胃王牛肉麵店，負責看顧後方倉
    庫燉煮牛肉湯之爐火，於看顧過程中睡著，嗣案發現場起火
    燃燒，致如附表所示之住宅、建築物、物品等物受有如附表
    所示之受燒情形，嗣因臺中市政府消防局於同日凌晨1時58
    分許獲報後，前往現場救火及勘查後，始經警循線查獲上情
    等事實，業據被告於警詢、偵查及本院準備程序、審理時供
    述明確（偵卷第17至20頁、第211至212頁、第231至234頁；
    本院卷第93至100頁、第141至163頁、第291至313頁），核
    與①證人陳振鐸於警詢、偵查中（具結）證述(偵卷第21至22
    頁、第211至212頁、第231至234頁)、②證人何進佳於警詢、
    偵查及本院審理時（具結）證述(偵卷第23至24頁、第251至
    252頁；本院卷第141至163頁)、③證人張貴郎於警詢及本院
    審理時（具結）證述(偵卷第25至27頁；本院卷第294至303
    頁)、④證人張晴棻於警詢時證述(偵卷第29至31頁)、⑤證人
    何明潮於警詢時證述(偵卷第33至34頁)之情節大抵相符，並
    有員警職務報告(偵卷第15至16頁)、案發現場位置圖(偵卷
    第165頁)、火災現場照片(偵卷第167至169頁)、房屋租賃契
    約書(偵卷第171至183頁)可佐；另如附表所示之住宅、建築
    物、物品等物，受有如附表所示之受燒情形，亦有臺中市政
    府消防局火災原因調查鑑定書（檔案編號E20E11B1；內含火
    災原因調查鑑定書摘要、火災現場勘察人員簽到表、火災現
    場勘察紀錄及原因研判、臺中市政府消防隊第四救災救護大
    隊龍井分隊火災出動觀察紀錄、談話筆錄【何進佳、楊素貞
    、張晴棻、張貴郎、陳柳枝、何明潮】、火災現場平面圖及
    物品配置圖、火災現場照片等；見偵卷第37至163頁)可參，
    則此等事實，首堪認定。
　⒉又如附表所示之「住家」、「大胃王牛肉麵店」、「府城魷
    魚羹店」、「喜美超市」、「圓圓素食店」，除編號1住家
    斯時有證人何進佳及其家人，編號2大胃王牛肉麵店有被告
    在場外，其餘建築物皆無人在內等節，為被告所不爭執，並
    經上開證人證述明確，則此部分事實，亦可信為真。
　⒊被告雖以前詞置辯，惟查：
　⑴依本案鑑定結果：「依據現場燃燒後狀況、火流延燒路徑、
    燒損程度事實、轄區分隊火災出動觀察紀錄與關係人談話筆
    錄供述內容綜合分析，研判臺中市○○區○○路○段000號（店招
    ：大胃王牛肉麵店）為起火戶，倉庫北側附近為起火處，起
    火原因無法排除爐火烹調不慎引燃火災之可能性」等語（偵
    卷第43、57頁）。
　⑵證人何進佳於本院審理時具結證稱：我從住家可以看到府城
    羊肉羹店或大胃王牛肉麵店，我那邊2樓比較高，被告是樓
    下，我如果在2樓看下去都看的到，當時我人睡在裡面，1點
    多主叫我爬起來讀聖經、禱告，禱告的時候後面有聽到聲音
    ，我趕快跑出去看，被告他們的倉庫那邊開始著火，著火時
    我趕快叫我老婆跟兒子快出來，我是親眼看到，是偵卷第98
    頁中「大胃王牛肉麵店」倉庫區的紅色區塊那邊起火，發生
    之後4、5台電視台訪問被告，被告都說熬大骨湯熬到睡著就
    著火，是她熬大骨湯那邊著火沒錯，我住宅那邊全部都燒的
    光光，「喜美超市」都燒光等語（本院卷第141至163頁）。
　⑶證人即府城魷魚羹店負責人張貴郎於本院審理時具結證稱：
    那天我做到中午就休息，到了晚上2點因為我有裝監視器，
    聽到消防隊的聲音，看監視器全部都黑的，我就跑來店裡看
    ，我們房東何進佳也在那邊，何進佳拉鐵門趕快把被告叫出
    來，被告說她不知道怎麼煮牛肉湯煮到著火，被告有跟在場
    記者說在煮東西燒起來的；那邊的風勢是從大胃王、我的店
    裡到喜美，我的全部都燒光了等語（本院卷第294至303頁）
    。
　⑷衡諸證人何進佳係被告承租建物之出租人，證人張貴郎則係
    在被告鄰店經營府城魷魚羹店，其等與被告相處多年，並無
    夙怨，諒無故意誣指被告之理，且其等之證述內容亦與本案
    鑑定結果所指之本案起火戶、起火處係大胃王牛肉麵店倉庫
    北側附近，起火原因無法排除爐火烹調不慎引燃火災之可能
    性等節相符，益見其等之證言均堪採信。
　⑸又被告於警詢時尚自承：我是大胃王牛肉麵店的老闆，平時
    是證人陳振鐸在店內後方倉庫用大鍋以大火燉煮牛肉湯沸騰
    後將火侯轉小，他就會返家休息，我則是會繼續留在店裡前
    面櫃台休息並看顧牛肉湯，今天清晨也是循著同樣的模式，
    我在櫃台休息，突然從睡夢中醒來，發現後方燉煮牛肉湯的
    倉庫居然起火燃燒了，現場都是紅紅的火光等語（偵卷第18
    至19頁）。基此，可見當時係由被告負責看顧大胃王牛肉麵
    店倉庫內燉煮之牛肉湯，卻於看顧過程中睡著，嗣其清醒後
    ，有發現係該店倉庫起火燃燒，益徵上開鑑定結果可採，而
    被告所辯，顯與事實不符，不足採信。
　⑹再本件查無其他事證足顯火災係由他人縱火，或係敬神祭祖
    、祭祀不慎、菸蒂、蚊香遺留火種、電氣因素等所引起，是
    本件火災確源於被告爐火烹調不慎引燃火災，造成火勢一發
    不可收拾無訛。
　㈢按刑法第173條第2項失火燒燬現供人使用之住宅或現有人所
    在之建築物、同法第174條第3項失火燒燬現非供人使用之他
    人所有住宅或現未有人所在之他人所有建築物、同法第175
    條第3項失火燒燬第173條及第174條以外之物等失火罪，均
    以「燒燬」為其構成要件，並依燒燬之客體而異其刑度。所
    謂「燒燬」，係指燃燒毀損，即標的物已因失火燃燒結果而
    喪失其效用之意，縱僅焚燬一部，茍已使物失去原有效用，
    亦屬之（最高法院101年度台上字第2251號判決意旨參照）
    。若僅屋內天花板、傢俱、裝潢出現煙燻、碳化或燃燒之情
    形，並未損及房屋之鋼筋混凝土、牆壁結構等主要構成部分
    ，於房屋本身尚未達喪失其效用之程度，即非「燒燬」，必
    該建物已不足遮蔽風雨，供人棲身等使用效能已喪失，始足
    構成燒燬之要件，故如該建物本身尚未達喪失其效用之程度
    ，因該罪並無處罰未遂犯之規定，故於此情形應係觸犯刑法
    第175條之放火、失火燒燬同法第173條、第174條以外之物
    罪（最高法院71年度台上字第6583號判決意旨參照）。又所
    謂「現供人使用之住宅」、「現有人所在之建築物」，係指
    在失火當時，該住宅仍為人所使用中、案發時段該建築物於
    平時有人在內使用為已足，均不以失火當時果有人在內為必
    要（最高法院89年度台上字第7721號、88年度台上字第5411
    號判決意旨參照）。經查：
　⒈如附表編號1至4所示之「住家」、「大胃王牛肉麵店」、「
    府城魷魚羹店」、「喜美超市」，分別因本件火災事故，受
    有如「受燒程度」欄所示受燒情形，而各該建物分別有鋼架
    燒損變形，石棉瓦屋頂受燒破損、塌陷等情形，顯見房屋、
    屋頂等主要結構已嚴重受損，喪失原有供人棲身、遮蔽風雨
    之效用，應均已達燒燬之程度。至於附表編號5所示之「圓
    圓素食店」，雖亦有受燒，然並未達房屋構成之重要部分嚴
    重受損而喪失效用之程度，而僅屬於刑法第175條第3項之失
    火燒燬同法第173條、第174條以外物品之情形。
　⒉又如附表編號1所示之「住家」，於火災發生時有證人何進佳
    及其家人等人在場，該處亦為其等住處，應屬現供人使用之
    住宅；如附表編號2所示之「大胃王牛肉麵店」，於火災發
    生時有被告在場，應為現有人所在之建築物；而如附表編號
    3至4所示「府城魷魚羹店」、「喜美超市」等建築物，因案
    發時係凌晨時段，均無人在場，自屬刑法第174條所稱「現
    未有人所在之他人所有建築物」。
  ㈣關於注意義務之認定：
　⒈按建築物所有權人、使用人應維護建築物合法使用與其構造
    及設備安全，建築法第77條第1項定有明文。次按對於犯罪
    結果之發生，法律上有防止之義務，能防止而不防止者，與
    因積極行為發生結果者同。因自己行為致有發生犯罪結果之
    危險者，負防止其發生之義務，刑法第15條定有明文。又消
    極的犯罪，必以行為人在法律上具有積極的作為義務為前提
    ，此種作為義務，雖不限於明文規定，要必就法律之精神觀
    察，有此義務時，始能令負犯罪責任（最高法院31年上字第
    2324號判決意旨參照）。是刑法上過失不純正不作為犯成立
    要件，係居於保證人地位之行為人，因怠於履行其防止危險
    發生之義務，致生構成要件之該當結果，即足當之。至所謂
    「保證人地位」產生，除基於事實上承擔、密切生活關係、
    危險共同體、法令規定、危險物或場所持有支配關係、為他
    人負責等事由外，亦可能基於危險前行為而產生。
　⒉查被告承租店面經營大胃王牛肉麵店，為該建築物之使用人
    ，依法負有維護建築物合法使用與其構造及設備安全之注意
    義務，而被告承租該建築物使用多年，於烹煮牛肉湯時，稍
    有不慎，極易造成起火燃燒之危險，此為眾所皆知之常識，
    被告自無法諉為不知，其本應注意以爐具烹煮牛肉湯時，須
    在旁看顧不得任意離去、睡覺，且應採取必要之安全措施，
    以避免爐火烹調不慎引燃火災之危險發生，竟疏未注意而於
    看顧過程中睡著，嗣果因此而引發火災，自應負過失之責，
    且被告之過失行為肇致本案火災之發生，致如附表所示之住
    宅、建築物、物品等物分別有「受燒程度」欄之燒損情形，
    二者間顯有相當之因果關係，至為灼然。
  ㈤按凡行為人之失火行為，有侵害不特定多數人之身體或財產
    安全之危險，而行為人加害他人之程度非行為人所能預為控
    制，且亦不能逆料者，應認為已生公共危險，亦即該失火之
    火力，有波及不特定多數人之身體或財產之虞，如有此狀態
    發生，即有公共危險。查本件火災係由大胃王牛肉麵店往四
    周延燒，而該店左右均比鄰其他店面、住家，此有卷附火災
    現場照片足憑(偵卷第167至169頁)，並因而燒燬如附表所示
    之物，其失火行為顯已致生公共危險甚明。
  ㈥辯護人雖為被告辯護稱：本件檢察官起訴被告犯有失火罪，
    最主要還是以火災原因調查報告，若慢慢細繹本件火災原因
    調查報告，本身的結論是無法排除，等於沒辦法直接認定本
    件起火原因是煮牛肉湯鍋的爐火所引起的等語（本院卷第30
    9頁）。惟火災原因之鑑定，常因火災現場燒燬、燒失而無
    法取得確切之證據用以確認火災發生之原因，故火災鑑定方
    式通常係以排除法為之，於排除其他可能發生火災之原因後
    ，所留存之因素即可判斷為最具可能性之結論，此乃火災鑑
    定之特色，是以系爭鑑定書雖以「起火原因無法排除爐火烹
    調不慎引燃火災之可能性」之文句作為結論，然此乃自然科
    學並無法完全複製已發生之歷史事件，所不得不然之用詞，
    既顯已排除其他因素，自不能以上開鑑定書係以上開推論文
    句作為結論，即率予否認鑑定書內有關起火原因判定之意見
    ，從而，自難以此即為有利於被告之認定。
  ㈦辯護人另為被告辯護稱：若從證人何進佳所述的客廳位置及
    現場相關隔間牆的高度來看，他第一時間所看到著火的地方
    應該不可能為地面上的爐具或爐火，且依我們提供「大胃王
    牛肉麵店」店面的正面照片，從照片很清楚看到若在門口根
    本看不到倉庫裡面的情況，我們認為何進佳證述內容顯然與
    客觀情狀不相符合等語（本院卷第95至96頁、第104至106頁
    、第309至312頁）。然證人何進佳於本院審理時已具結證稱
    其係如何見聞本件火災發生之經過，又證人張貴郎於本院審
    理時亦具結證稱證人何進佳確在現場並拉鐵門將被告叫出來
    ，足見證人何進佳確有在場見聞案發經過；至被告及辯護人
    所提供大胃王牛肉麵店門口照片（本院卷第195頁），此僅
    係案發前之照片，與案發時火災發生後之情形迥異，尚難以
    此即推認證人何進佳所證與客觀情狀不合。
  ㈧綜上所述，被告前開辯稱，要屬事後卸責之詞，殊無足採。
    本件事證明確，被告犯行，洵堪認定，應依法論科。
二、論罪科刑：
  ㈠按刑法公共危險罪章之失火罪，其直接被害法益，為一般社
    會之公共安全，雖同時侵害私人之財產法益，但仍以保護社
    會公共安全法益為重，而失火燒燬現供人使用之住宅罪，自
    係指供人居住房屋之整體而言，應包括墻垣及該住宅內所有
    設備、傢俱、日常生活上之一切用品；故一個失火行為，若
    同時燒燬住宅與該住宅內所有其他物品，無論該其他物品為
    他人或自己所有，均不另成立刑法第175條第3項失火燒燬住
    宅以外之物罪（最高法院79年度台上字第1471號、83年台上
    字第2253號判決意旨參照）。又刑法上公共危險罪，其所保
    護之法益，重在公共安全，故其罪數應以行為之個數定之，
    又一失火行為所燒燬之對象縱然不同，但行為僅一個，而應
    為整體的觀察，成立單純一罪（最高法院85年度台上字第26
    08號判決意旨參照）。
  ㈡核被告所為，就如附表編號1部分，係犯刑法第173條第2項之
    失火燒燬現供人使用之住宅罪；就如附表編號2部分，係犯
    刑法第173條第2項之失火燒燬現有人所在之建築物罪；就如
    附表編號3至4部分，係犯刑法第174條第3項前段之失火燒燬
    現未有人所在之建築物罪；至如附表編號5部分，則係犯刑
    法第175條第3項之失火燒燬第173條、第174條以外物品罪。
    然揆諸上開說明，因被告僅有一個失火行為，故整體應僅論
    以刑法第173條第2項之失火燒燬現供人使用之住宅及現有人
    所在之建築物罪。公訴意旨雖認被告上開所為另成立刑法第
    174條第3項之失火燒燬現未有人所在之他人所有建築物，屬
    一行為觸犯數罪名之想像競合犯，應依刑法第55條規定從一
    重處斷云云，惟刑法失火罪保護法益重在社會公共安全，以
    一失火行為燒燬數建物及物品，仍應論以單純一罪，業如上
    述，此部分公訴意旨容有誤會。另起訴事實雖漏未記載如附
    表編號5「圓圓素食店」之燒燬情形，惟此與經起訴之犯行
    間，具有單純一罪之關係，為起訴效力所及，本院自應併予
    審理。
  ㈢爰審酌被告因一時疏失，致造成本案火災之發生，燒燬如附
    表所示之住宅、建築物及物品等物，除造成公共危險外，並
    對他人之財產造成嚴重損害，所生之危害非輕，自應受一定
    之刑事非難；惟念被告前無犯罪科刑紀錄之素行，有臺灣高
    等法院被告前案紀錄表附卷可憑，且已與證人張貴郎達成和
    解，有和解書可參（本院卷第321頁），及其自陳之教育程
    度、職業、家庭經濟狀況(本院卷第308頁)，兼衡被告過失
    之程度、犯罪後否認犯行之態度等一切情狀，量處如主文所
    示之刑，併諭知易科罰金之折算標準。
據上論斷，應依刑事訴訟法第299條第1項前段，判決如主文。
本案經檢察官盧美如提起公訴，經檢察官洪志明到庭執行職務。
中華民國110年10月27日
                  刑事第十二庭  法  官  黃震岳
以上正本證明與原本無異。
如不服本判決應於收受判決後20日內向本院提出上訴書狀，並應
敘述具體理由；其未敘述上訴理由者，應於上訴期間屆滿後20日
內向本院補提理由書（均須按他造當事人之人數附繕本）「切勿
逕送上級法院」。
告訴人或被害人如不服判決，應備理由具狀向檢察官請求上訴，
上訴期間之計算，以檢察官收受判決正本之日起算。
                                書記官  黃俞婷
中華民國110年10月27日
　
附表：臺中市○○區○○路0段000號（由北往南依序為住家、大胃王
      牛肉麵店、府城魷魚羹店、喜美超市、圓圓素食店等五戶
      ）
編號 住宅、建築物、物品位置 受燒程度 被害人 1 臺中市○○區○○路0段000號「住家」 1.災後鳥瞰災戶外觀，西南側鋼架燒損變形，石棉瓦屋頂受燒破損、塌陷較為嚴重，北側棟鋼架石棉瓦屋頂完好未受損。 2.外觀：東側鐵捲門完好未受燒。 3.內部： (1）1樓： 置物間1鋼架石棉瓦屋頂牆面及擺放物品均完好未受燒，臥室1木質裝潢天花板、石棉瓦牆面及擺放物品均完好未受燒，客廳木質裝潢天花板、牆面受燒碳化、燒失，石棉瓦牆面受燒變色、掉落，玻璃受燒破裂、掉落，冰箱部分受燒變色，擺放物品表面受煙燻黑跡象，廚房、浴廁1木質裝潢天花板、水泥被覆層牆面、設置器具及擺放物品均完好未受燒，倉庫木質裝潢天花板受燒碳化，石棉瓦牆面及擺放物品表面受煙燻黑，置物間2木質裝潢天花板受燒碳化、燒失，石棉瓦牆面燒損破裂掉落，擺放物品燒損碳化、燒熔，殘留金屬骨架，臥室2木質裝潢天花板牆面及擺放物品均受燒碳化、燒熔，夾層支撐鋼架受燒變色、變形，並往北側傾倒，浴廁2木質裝潢天花板受燒燒失殘留木質裝潢骨架燒損碳化，水泥被覆層牆面燒損變色，設置器具燒損破裂掉落，擺放物品燒損碳化、燒熔。 (2)夾層： 臥室木質裝潢天花板、牆面、地板、木床、衣櫃、木桌受燒碳化、燒失，支撐鋼架受燒變色、變形，並往北側傾倒。 何進佳（屋主） 2 臺中市○○區○○路0段000號「大胃王牛肉麵店」 1.災後鳥瞰災戶外觀，鋼架燒損變形，石棉瓦屋頂受燒破損、塌陷較為嚴重。 2.外觀：煮食區鐵捲門受燒燻黑、變色，矽酸鈣板隔間牆面受燒破裂掉落，金屬攤車、炊台、煮食器具、塑質廣告雨遮皆完好未受燒。 3.內部：用餐區支撐鋼架屋頂受燒變色、變形，呈愈往西側傾倒愈嚴重跡象，石棉瓦屋頂受燒破裂掉落，輕鋼架矽酸鈣板裝潢天花板受燒變形掉落，北側木質裝潢牆面受燒碳化、燒失，裸露石棉瓦牆面燒損破裂、掉落，木桌受燒碳化殘留金屬支架，立式冷氣機組受燒變色，檢視設置於北側牆面上電源總開關箱，箱內東側無熔絲電源開關燒損龜裂嚴重但可辨識，均呈使用跳脫狀態，最西側1P無熔絲電源開關呈關閉狀態，東側矽酸鈣板牆面燒損破裂掉落，殘留金屬支架受燒變色、變形，擺放木桌受燒碳化，鐵櫃受燒變色，南側木質裝潢牆面、木桌、木櫃受燒碳化、燒失，殘留金屬支架，西側木質裝潢牆面、木桌、木櫃受燒碳化、燒失，冰箱受燒變色、變形，走道木質裝潢牆面受燒碳化、燒失，支撐鋼架受燒變形往南側傾倒，液化石油氣鋼瓶、冰箱燒損變色，擺放物品燒損碳化、燒熔，倉庫支撐鋼架屋頂受燒變色、變形、塌陷，石棉瓦屋頂受燒破裂掉落，西側木質裝潢牆面、木質桌板受燒碳化、燒失，殘留金屬支架，南側木質裝潢牆面、木質桌板受燒碳化、燒失，殘留金屬支架，金屬湯台燒損變色;東側木質裝潢牆面、木櫃受燒碳化、燒失，擺放烹煮器具燒損變色，北側木質裝潢牆面受燒碳化、燒失。 何進佳（出租人） 3 臺中市○○區○○路0段000號「府城魷魚羹店」 1.災後鳥瞰災戶外觀，鋼架燒損變形，石棉瓦屋頂受燒破損、塌陷較為嚴重。 2.外觀：東側鐵捲門高處燒損變色，捲門箱、輕鋼架裝潢天花板受燒掉落，支撐招牌鐵架受燒變形往東側傾倒，招牌、分離式冷氣室外機完好未受燒。 3.內部：用餐區支撐鋼架屋頂受燒變色、變形，石棉瓦屋頂受燒破裂掉落，輕鋼架矽酸鈣板裝潢天花板受燒變形掉落，東側鐵捲門受燒變色，擺放冷氣、攤車、煮食器具受燒變色，南側木質裝潢牆面受燒碳化、燒失，設置炊台、洗手台、鐵桌受燒變色，西側木質裝潢牆面受燒碳化、燒失，殘留木質角材，擺放冰箱受燒變色，北側木質裝潢牆面受燒碳化、燒失，木桌受燒碳化，鐵桌受燒變色、變形，倉庫輕鋼架矽酸鈣板裝潢天花板受燒變形掉落，木質裝潢牆面受燒碳化、燒失，擺放備料等物品受燒碳化，儲藏室輕鋼架矽酸鈣板裝潢天花板受燒變形掉落，木質裝潢牆面受燒碳化、燒失，擺放電鍋燒損變色，備料受燒碳化。 1.何進佳（出租人） 2.張貴郎（府城魷魚羹店負責人） 4 臺中市○○區○○路0段000號「喜美超市」 1.災後鳥瞰災戶外觀，鋼架石棉瓦屋頂受燒破損、塌陷，西側銜接烤漆浪板屋頂燒損變色。 2.外觀：東側烤漆浪板牆面高處受燒變色，鐵捲門為消防搶救人員使用圓盤切割器破壞所致。 3.內部： (1)1樓： 倉庫鋼架鋪設木質樓板、烤漆浪板牆面及擺放物品僅表面受煙燻黑跡象，廁所塑質裝潢天花板、水泥被覆層牆面及擺放物品表面完好未受燒，販售區矽酸鈣板裝潢天花板受燒變色、掉落，鋼架鋪設木質樓板受燒碳化，呈中間塌陷較四周嚴重，木質裝潢牆面北側受燒碳化，呈愈往西側愈嚴重跡象，擺放金屬層架、木櫃、冷藏櫃及物品均表面受煙燻黑。 (2)夾層： 機房矽酸鈣板屋頂牆面、發電機組、消防幫浦機組及擺放物品僅表面受煙燻黑跡象，倉庫鋼架石棉瓦屋頂受燒變形、塌陷，輕鋼架矽酸鈣板裝潢天花板受燒變形掉落，矽酸鈣板隔間牆面燒損破損掉落，擺放物品碳化、燒熔，呈北側較為嚴重跡象，辦公室輕鋼架矽酸鈣板裝潢天花板受燒變形掉落，木質裝潢隔間牆面、木櫃受燒碳化，鐵桌、保險櫃、鐵架受燒變色，擺放物品燒損碳化、燒失。 1.何明潮（出租人） 2.金喜美股份有限公司（承租人；負責人為陳錕一）、張晴棻（喜美超市店長） 5 臺中市○○區○○路0段000號「圓圓素食店」 1.災後鳥瞰災戶外觀，烤漆浪板屋頂未受燒。 2.外觀：東側烤漆浪板牆面、招牌、金屬攤車、液化石油氣鋼瓶皆完好未受燒，鐵捲門為消防搶救人員使用圓盤切割器破壞所致。 3.內部：用餐區屋頂隔熱層、烤漆浪板及石棉瓦牆面及擺放物品均表面輕微受煙燻黑，煮食區烤漆浪板屋頂、石棉瓦牆面及擺放物品均表面輕微受煙燻黑。 1.何進佳、何俊德、何瑞男（出租人） 2.楊素貞（圓圓素食店負責人） 

附錄本判決論罪之法條：
中華民國刑法第173條
放火燒燬現供人使用之住宅或現有人所在之建築物、礦坑、火車
、電車或其他供水、陸、空公眾運輸之舟、車、航空機者，處無
期徒刑或7年以上有期徒刑。
失火燒燬前項之物者，處1年以下有期徒刑、拘役或1萬5千元以
下罰金。
第1項之未遂犯罰之。
預備犯第1項之罪者，處1年以下有期徒刑、拘役或9千元以下罰
金。

中華民國刑法第174條
放火燒燬現非供人使用之他人所有住宅或現未有人所在之他人所
有建築物、礦坑、火車、電車或其他供水、陸、空公眾運輸之舟
、車、航空機者，處3年以上10年以下有期徒刑。
放火燒燬前項之自己所有物，致生公共危險者，處6月以上5年以
下有期徒刑。
失火燒燬第1項之物者，處6月以下有期徒刑、拘役或9千元以下
罰金；失火燒燬前項之物，致生公共危險者，亦同。
第1項之未遂犯罰之。

中華民國刑法第175條
放火燒燬前二條以外之他人所有物，致生公共危險者，處1年以
上7年以下有期徒刑。
放火燒燬前二條以外之自己所有物，致生公共危險者，處3年以
下有期徒刑。
失火燒燬前二條以外之物，致生公共危險者，處拘役或9千元以
下罰金。